【裁判字號】    97,交易,213
【裁判日期】    970919
【裁判案由】    過失傷害
【裁判全文】
臺灣臺北地方法院刑事判決             97年度交易字第213號
公  訴  人  臺灣臺北地方法院檢察署檢察官
被      告  甲○○
                    3樓之10.
上列被告因過失傷害案件，經檢察官提起公訴（97年度偵字第
6213號），本院判決如下：
    主  文
甲○○因過失傷害人，處有期徒刑伍月，如易科罰金，以新臺幣
壹仟元折算壹日。
    事  實
一、甲○○於民國九十六年十月十八日晚上七時三十分許，騎乘
    車牌號碼八七０－ＭＢＣ號重型機車，沿臺北市○○區○○
    路由西往東方向行駛，行經設有行車管制號誌之臺北市○○
    區○○路與中華路二段之交岔路口時，應注意汽車行車速度
    ，依速限標誌或標線之規定，無速限標誌或標線者，行車時
    速不得超過五十公里，且應注意汽車行駛時，行進、轉彎均
    應遵守燈光號誌或交通警察指示，且依當時之狀況，又無不
    能注意之情事，竟疏未注意及此，在上開交岔路口行車管制
    號誌顯示業已顯示為紅燈，禁止通行，不得超越停止線或進
    入路口之狀況下，猶以時速六十公里至七十公里之速度超速
    行駛，並闖越紅燈貿然穿越該交岔路口，適有乙○○騎乘車
    牌號碼ＢＧＡ－二六六號重型機車，沿臺北市○○路○段由
    南往北方向直行駛至，甲○○一時煞避不及，其所騎乘之上
    開重型機車車頭撞及乙○○所騎乘之上開重型機車左側，致
    乙○○人車倒地，因此受有左側遠端脛腓骨閉鎖性骨折、左
    側第二、三、四蹠骨骨折之傷害。事發後，甲○○於其犯罪
    未被發覺前，在上開肇事現場向至處理本件交通事故之臺北
    市政府警察局交通警察大隊中正第二分隊警員游君毅自首而
    接受裁判。
二、案經乙○○訴由臺北市政府警察局中正第二分局報請臺灣臺
    北地方法院檢察署檢察官偵查起訴。
    理  由
一、訊據被告甲○○對於其有於上開時、地騎乘上開重型機車行
    經上開交岔路口時，疏未注意行車時速不得超過五十公里，
    且未注意遵守燈光號誌或交通警察指示，在該交岔路口行車
    管制號誌顯示業已顯示為紅燈之情形下，貿然以時速六十公
    里至七十公里之速度，超速闖越紅燈貿然穿越該交岔路口，
    致一時煞避不及，其所騎乘之上開重型機車車頭撞及證人乙
    ○○所騎乘之上開重型機車左側，致證人乙○○人車倒地受
    傷等事實坦承不諱，並經證人乙○○於警詢時及偵查中證述
    在卷。此外，並有道路交通事故現場圖一份、肇事現場照片
    暨車損照片八張、臺北市政府警察局中正第二分局交通分隊
    交通事故談話紀錄表二份、道路交通事故調查報告表(一)、(二)
    、補充資料表各一份在卷可稽。據此，可徵被告上開自白符
    實可採。從而，堪認本件交通事故之發生，係因被告疏未注
    意行車時速不得超過五十公里，且未注意上開交岔路口行車
    管制號誌顯示業已顯示為紅燈，仍超速闖越紅燈貿然穿越該
    交岔路口，一時煞避不及，撞及證人乙○○所騎乘直行通過
    該交岔路口之上開重型機車所致。再證人乙○○確因本件交
    通事故，人車倒地，致受有左側遠端脛腓骨閉鎖性骨折、左
    側第二、三、四蹠骨骨折之傷害，此亦有馬偕醫院乙種診斷
    證明書一份附卷可按。
二、按行車速度，依速限標誌或標線之規定，無速限標誌或標線
    者，行車時速不得超過五十公里。但在未劃設車道線、行車
    分向線或分向限制線之道路，或設有快慢車道分隔線之慢車
    道，時速不得超過四十公里；又汽車行駛至交岔路口，其行
    進、轉彎，應遵守燈光號誌或交通指揮人員之指揮，遇有交
    通指揮人員指揮與燈光號誌並用時，以交通指揮人員之指揮
    為準，道路交通安全規則第九十三條第一項第一款、第一百
    零二條第一項第一款定有明文。經查：被告為汽車駕駛人，
    於上揭時、地騎乘上開重型機車行經上開交岔路口時，自應
    遵守前揭道路交通安全規則之規定，時速不得超過五十公里
    ，並應遵守燈光號誌之指示行車，而本件交通事故發生時，
    天氣晴，所行經之柏油路面乾燥、無缺陷、無障礙物，視距
    良好行車管制號誌動作正常，應無不能注意之情事，竟疏未
    注意，違反前揭規定，在上開交岔路口行車管制號誌顯示業
    已顯示為紅燈之狀況下，貿然以時速六十公里至七十公里之
    速度，超速闖越紅燈穿越該交岔路口，致其所騎乘之上開重
    型機車車頭撞及證人乙○○所騎乘之上開重型機車左側，被
    告行為顯有過失。再者，證人乙○○確因本件交通事故，致
    受有上開傷害，與被告之過失行為間，顯有相當因果關係甚
    明，被告自應就其過失行為負責。從而，本件事證明確，被
    告上開過失傷害犯行，洵堪認定，應予依法論處。
三、核被告所為，係犯刑法第二百八十四條第一項前段之過失傷
    害罪。被告於犯罪後，未被有偵查權限機關發覺為犯罪嫌疑
    人前，在上開肇事現場內向據報前往上開肇事現場處理本件
    交通事故之臺北市政府警察局交通警察大隊中正第二分隊警
    員亦即證人游君毅表明其為本件交通事故之肇事者而接受裁
    判，此業經證人游君毅於本院審理時證述無訛，並有臺北市
    政府警察局交通事故肇事人自首情形紀錄表一份在卷可按（
    偵查卷第一八頁），合於自首要件，應依刑法第六十二條前
    段規定，減輕其刑。爰審酌本件交通事故之發生，全係肇因
    於被告之過失、證人乙○○對於本件交通事故之發生並無過
    失，以及證人乙○○所受上開傷害情形非輕，除身體傷害之
    痛處外，對於證人許福之心裡及生活亦造成極大影響，被告
    肇事後，迄今均未與證人乙○○達成民事和解，賠償證人乙
    ○○因商傷所致之損害，甚於本院審理時證人乙○○表明願
    降低求償金額至新臺幣（下同）三十五萬元，並同意被告先
    給付一半賠償金額十七萬五千元，餘額可分期給付，被告仍
    因其母認和解金額過高，不願證人乙○○洽談和解事宜，可
    徵被告毫無誠意賠償證人乙○○、所生危害及犯後坦認犯行
    之態度等一切情狀，量處如主文所示之刑，並諭知易科罰金
    之折算標準。
據上論斷，應依刑事訴訟法第二百八十四條之一、第二百九十九
條第一項前段，刑法第二百八十四條第一項前段、第四十一條第
一項前段，第六十二條前段，刑法施行法第一條之一，判決如主
文。
本案經檢察官林禎瑩到庭執行職務。
中    華    民    國    97    年    9     月    19    日
                        臺灣臺北地方法院刑事第十五庭
                            法  官   吳麗英
上正本證明與原本無異。
如不服本判決，應於判決送達後10日內向本院提出上訴狀（應抄
附繕本）。告訴人或被害人如對於本判決不服者，應具備理由請
求檢察官上訴，其上訴期間之計算係以檢察官收受判決正本之日
期為準。
                            書記官   田華仁
中    華    民    國    97    年    9     月    19    日
附錄本案論罪科刑法條：
刑法第二百八十四條：因過失傷害人者，處六月以下有期徒刑、
                    拘役或五百元以下罰金。致重傷者，處一
                    年以下有期徒刑、拘役或五百元下罰金。
                    從事業務之人，因業務之過失傷害人者，
                    處一年以下有期徒刑、拘役或一千元以下
                    罰金。致重傷者，處三年以下有期徒刑、
                    拘役或二千元以下罰金。


司法院資訊處製作；財團法人民間司法改革基金會備份。
